【裁判字號】    98,抗,388
【裁判日期】    980812
【裁判案由】    聲明異議
【裁判全文】
臺灣高等法院臺中分院民事裁定  98年度抗字第388號
抗 告 人
即拍定人   丙○○
相 對 人
即債權人   國泰世華商業銀行股份有限公司
法定代理人 甲○○
相 對 人
即債務人   乙○○
上列抗告人因與相對人等間聲明異議事件，對於民國98年7月15
日臺灣臺中地方法院98年度執事聲字第1號裁定提起抗告，本院
裁定如下：
    主  文
抗告駁回。
抗告程序費用由抗告人負擔。
    理  由
一、按強制執行法第十二條規定之聲請或聲明異議係對於強制執
    行之命令，或對於執行推事、書記官、執達員實施強制執行
    之方法，強制執行時應遵守之程序，或其他侵害利益之情事
    ，請求執行法院救濟之程序，若當事人間有關於投標價金是
    否記載錯誤而影響拍賣效力之實體上爭執，則非聲請或聲明
    異議所得救濟（最高法院70年度台上字第4647號裁判參照）
    。又按辦理強制執行事件應行注意事項第50條第1款明定：
    「數宗不動產合併拍賣時，投標人未記載每宗之價額或其記
    載每宗價額之合計數與其記載之總價不符者，應以其所載之
    總價額為準，其總價額高於其他投標人，且達於拍賣最低總
    價額者為得標；投標人僅記載每宗之價額而漏記總價額者執
    行法院於代為核計其總價額後，如其總價額高於其他投標人
    ，且達於拍賣最低總價額時，亦為得標」。
二、本件異議及抗告意旨略以：查原審於98年5月14日拍賣本件
    座落台中縣太平市○○段578地號及其上996建號即門牌台中
    縣太平市○○○路321巷3號2樓之1建物（下簡稱系爭土地或
    建物或不動產），抗告人因一時筆誤將投標書（下簡稱系爭
    投標書）所載總價新臺幣（下同）96.6萬元誤填為966萬元
    ，事後抗告人向原法院表示系爭投標書有上開筆誤，並請求
    准予更正，並改以96.6萬元得標遭拒，而聲明異議，但遭原
    審裁定駁回，為此提起抗告，並請求廢棄原裁定云云。
三、惟按，辦理強制執行事件應行注意事項第50條第1款明定：
    「數宗不動產合併拍賣時，投標人未記載每宗之價額或其記
    載每宗價額之合計數與其記載之總價不符者，應以其所載之
    總價額為準，其總價額高於其他投標人，且達於拍賣最低總
    價額者為得標」。查抗告人於上開時地投標時，系爭投標書
    中有關系爭土地願出價格載為326,000元；系爭建物願出價
    格載為64萬元，但總價載為966萬元，有系爭投標書在原審
    卷可按，揆諸上開辦理強制執行事件應行注意事項第50條第
    1款規定，抗告人系爭投標書，其記載每宗價額之合計數與
    其記載之總價不符，應以其所載之總價額966萬元為準，且
    其總價額高於其他投標人，且達於拍賣最低總價額（查系爭
    不動產最低總價額為89.6萬元，有拍賣公告在原審卷可證）
    ，自為當日得標者無誤。至抗告意旨謂抗告人筆誤將系爭投
    標書所載總價96.6萬元誤填為966萬元，請求准予更正，改
    以96.6萬元得標云云，乃涉及實體問題，非聲明異議所得救
    濟，是原審駁回抗告人之請求，於法並無不合，抗告意旨指
    摘原裁定不當，求予廢棄改判，為無理由，應予駁回。
四、本件事證已臻明確，兩造其餘攻擊或防禦方法及所提證據，
    均與本院心證之形成，不生影響，爰不一一再加以論述，併
    此明。
五、據上論結，本件抗告為無理由，應依強制執行法第三十條之
    一民事訴訟法第四百九十五條之一、第四百四十九條第一項
    、第七十八條，裁定如主文。
中    華    民    國    98    年    8     月    12    日
          民事第七庭    審判長法  官  童 有 德
                              法  官  曾 謀 貴
                              法  官  陳 繼 先
以上正本係照原本作成。
再為抗告應以適用法規顯有錯誤為理由。
如提起再抗告者應於裁定送達後10日內向本院提出抗告理由狀（
須按照他造人數附具繕本）並繳納抗告裁判費新臺幣1,000元，
同時委任律師或具有律師資格之關係人為代理人。
                              書記官  陳 三 軫
中    華    民    國    98    年    8     月    12    日
                                                      Ｍ


司法院資訊處製作；財團法人民間司法改革基金會備份。
